# 在建工程核算业务招待费

提问人：wyx1963 时间：2011-09-24 06:44:37
请问：某项目公司正在筹建，筹建期已经三年，大量的业务招待费列在在建工程科目是否正确，是不是有税收风险，应该调整至那个科目？

回答人：chenyiwei
同意楼上意见。业务招待费不属于使工程达到预定可使用状态的必要、合理的支出，不应资本化计入资产价值中，应当于发生时费用化处理。税务方面可计入开办费，按财税[2009]98号文规定处理，但我理解扣除时也应受到限额的限制。

回答人：chenyiwei
回复 yemingzhu1980 的帖子
赞同fanxu7788的意见。
这种情况只能从重要性原则的角度考虑能否接受客户目前的处理（仅作为未更正错报附在管理层声明书之后）。如果影响超过了可接受的限度，则还是应当要求调整。对于长期以来形成的惯例，在新准则发布之后需要以质疑的眼光重新加以审视。